

Ernesto Daniel Blancas Reyes

INGENIERO DE SOFTWARE

https://mx.linkedin.com/in/edblancas (https://mx.linkedin.com/in/edblancas)

edblancas@gmail.com (mailto:edblancas@gmail.com)

GitHub



(https://github.com/edblancas)

En 2010 Ernesto Daniel Blancas Reyes recibió el título de Ingeniería en Tecnologías Computacionales y posteriormente en mayo del 2012 el de Maestría en Ciencias de la Computación, ambos títulos obrgados por parte del Tecnológico de Monterrey, Ciudad de México. Ha trabajado por más de 4 años como analista de softwae en instituciones privadas. Actualmente se encuentra trabajando para la Consultoría de Sotware "Glider Software Solutions" como analista de sistemas. Sus intereses incluyen el desarrollo de software con tecnologías de vanguardia que permitan la fácil construcción, soporte y escalabilidad de los sistemas.



WORK EXPERIENCE

Yum! Restaurants International

Analista de Sistemas (Becario)

Junio 2008 - Enero 2009

http://www.yum.com/ (http://www.yum.com/)

Creación de reportes principalmente para el área de Finanzas con las tecnologías:

- HTML
- JavaScript
- Java
- JSP
- · Microsoft SQL Server

Glider Software Solutions S.A. de C.V.

Analista de Sistemas

Mayo 2012 - Agosto 2016

http://www.glider.com.mx/ (http://www.glider.com.mx/)

Soporte, migración y desarrollo de sistemas en las tecnologías:

- Java EE
- · Servicios Web
- Oracle Data Base
- · Oracle Weblogic
- Oracle Business Process Management
- Oracle Service Bus
- Grails

Otros Proyectos

- A la fecha

Cración de otro proyectos como freelance o en tiempo libre.

- Cliente REST con Srping Boot, Mustache, OAuth 2
- Front consume API REST con Angular 2, Node.js, Gulp,js, Express.js, RxJS y Bootstrap
- Cliente en Java que usa Redes Bayesianas para predecir redención de premios

Indigo Smart Software Development (Outsourcing en Quarksoft)

Ingeniero de Software Sr.

Septiembre 2016 - A la fecha

http://dsindigo.com (http://dsindigo.com)

Desarollo de front-end y back-end en las siguientes tecnologias.

- Java EE
- JUnit
- Spring Web MVC
- Spring Batch
- Creación de servicios REST

- · Microsoft SQL Server
- MyBatis
- WS02
- AngularJS
- Bootstrap 3



EDUCATION

Instituto Tecnológico y de Estudios Superiores de Monterrey, Campus Ciudad de México

Ingeniería en Tecnologías Computacionales

Licenciatura

2005 - 2010

- Especialización Redes y Seguridad
- · Modalidad Experiencia Profesional

Instituto Tecnológico y de Estudios Superiores de Monterrey, Campus Ciudad de México

Maestría en Ciencias de la Computación

Maestría

2010 - 2012

• Tesis - Sistema Tutor Inteligente con Simulaciones para el Entrenamiento de Operadores Novatos de una Planta Eléctrica de Ciclo Combinado

% SKILLS

Desarrollo Web Avanzado HTML XML CSS AJAX Backend/Frameworks Avanzado/Intermedio Java Groovy Scala Python

- JQuery
 Javascript
 Angular 1
 Ruby
 Spring (JDBC, MVC, BOOT)
 Patrones de Diseño
- Angular 2BootstrapCGrails
- Node.js
 RxJS
 Maven
 gulp.js
 Gradle
- J2EE (Servlets, JSP, EJB)

Base de Datos

- MySQL
- · Microsoft SQL Server
- . Microsoft SQL Server Analysis Services
- SQLite
- Oracle Data Base
- MongoDB

Otros

Avanzado/Intermedio

- JUnit
- TDD
- Dockergit (gitflow)
- svn

IDEs/Editores de Texto

Avanzado/Intermedio

- InteliJ IDEA
- WebStorm
- VIM
- Sublime Text

Avanzado/Intermedio

Oracle

- Oracle Weblogic
- Oracle Business Process Management
- · Oracle Service Bus

Unix/Linux

Avanzado/Intermedio

- · Linea de Comandos
- BASH

Ļ

LANGUAGES

Inglés

Avanzado

Español

Nativo



INTERESTS

Tecnología Gad

Gadgets

Lenguajes de Programación

Proyectos Open Source

Frameworks

Natación